# 债转股时点怎么确定

提问人：迷踪 时间：2018-01-15 22:01:50
『求助』A企业持有B公司企业债券，B公司无力偿还破产清算，事情发生在 2017 年，债权人达成一致意见，通过设立持股平台方式做债转股处理，该持股平台合伙协议（协议内有具体持股方案）上的日期是 2017 年 12 月 20 日，但实际签章完返回各债权人的时候已经是 18 年 1 月份，请问需不需要就该事项对A企业 2017 年报表进行调整？

回答人：chenyiwei
A公司如果在 2017 年内已对该平台出资的，则确认对该平台企业的投资即可。因债转股尚未完成，故继续对所持有的债券投资计提减值准备，但在计提减值准备时可考虑该债转股方案的影响，即预期可取得的债务人股权的公允价值。